【裁判字號】    97,簡上,133
【裁判日期】    970930
【裁判案由】    詐欺
【裁判全文】
臺灣屏東地方法院刑事判決      97年度簡上字第133號
上  訴  人  甲○○
即  被  告
                    現於屏東監獄執行中
上列上訴人因詐欺案件，不服本院97年度簡字第581 號中華民國
97年4 月10日刑事簡易判決（97年度偵字第1776號），提起上訴
，本院判決如下：
    主  文
上訴駁回。
    事實及理由
一、上訴人即被告之犯罪事實及所犯法條，均如本院刑事簡易判
    決書所載（如附件）。
二、本件認定被告之犯行，除引用附件原審判決所憑之證據外，
    並補充如下：訊據被告雖坦承其確有申請上述帳戶及提款卡
    等物，並對於其所申請之上開帳戶及領用之提款卡遭他人用
    以向被害人詐欺之事實均不爭執，惟否認有何幫助詐欺之犯
    意或行為，辯稱其所領用之上述帳戶之提款卡係在97年1 月
    初北上台北後，因將提款卡放在機車置物箱中遭竊，故遭詐
    欺集團使用等語。經查：
（一）依卷附被告帳戶之存簿交易紀錄表所示，被告於開戶後隔
      日即將帳戶內存款提領一空，迄其所稱遺失提款卡之97年
      1 月間止，未再有存款進入，此核與被告於警詢中所稱，
      其申請存摺及提款卡之目的，係做薪水入帳之用等語，及
      於本院準備程序所稱係為存錢等語有違。
（二）被告既稱其申請前開帳戶之目的係為匯入薪水之用，卻又
      稱其於取得提款卡後，即北上工作，並將提款卡放在機車
      置物箱中，又將機車停放在火車站外等語，其顯無法於北
      上工作時使用該提款卡提領款項或作匯入薪水之用（實際
      上亦無款項匯入），是其所稱有將提款卡放在機車置物箱
      中，並因而被竊一節，顯與常情有違。
（三）被告於本院準備程序中稱其於發現提款卡被竊後，隨即掛
      失並報案等語，但實際上被告並未報案，而係於前往銀行
      掛失時，因其帳戶已被列為警示帳戶，故經銀行行員通知
      警方前往帶回被告詢問等情，已經被告於警詢時陳明，有
      其警詢筆錄可憑，足見被告所述不實，並可見其知道提款
      卡若遭他人盜取，易作犯罪使用，故衡情若被告果有妥善
      保存該提款卡之意，自應隨身攜帶或放在家中，顯不可能
      將之隨意放在機車置物箱中後，又將機車放在火車站外長
      達十餘日而無人看管，故其所稱係將提款卡放在機車置物
      箱中被竊一節，即難採信。
（四）被告於警詢中稱，其係於凌晨自北部返回屏東枋寮火車站
      時，發現其所騎機車置物箱遭撬開，其內之物品遭竊，因
      擔心提款卡遭他人盜用，故於翌日早上即向銀行電話掛失
      ，但被告既於凌晨即發現提款卡失竊，又擔心遭他人盜用
      ，衡情自應於發現遭竊後隨即向警察機關報案，顯無理由
      遲至早上才向銀行掛失，且僅掛失卻未曾向警方報案，故
      其所稱提款卡被竊一節，顯難採信。
（五）綜上所述，被告所辯，顯無可採，其幫助詐欺之犯行應可
      認定。
三、被告犯行明確，其空言否認，並以此提起上訴，自無理由；
    且查原審科刑所依之刑法第339 條第1 項，其法定刑為5年
    以下有期徒刑，得併科新台幣3 萬元以下罰金，而原審斟酌
    被告如附件判決書所載之犯罪情節，且依幫助犯之規定減輕
    其刑後，量處其有期徒刑3 月，並諭知如易科罰金之折算標
    準，認事用法均無不當，量刑亦稱妥適，是本件上訴自無理
    由，應予駁回。
四、據上論斷，應依刑事訴訟法第455 條之1 第3 項、第368 條
    ，判決如主文。
本案經檢察官許大偉到庭執行職務。
中    華    民    國     97    年    9   月    30    日
            刑事第四庭  審判長法  官   莊鎮遠
                              法  官   江振源
                              法  官   蔡嘉裕
以上正本證明與原本無異。
不得上訴。
中    華    民    國     97    年    9   月    30    日
                              書記官   林鴻仁


司法院資訊處製作；財團法人民間司法改革基金會備份。
